# 企业兼并

提问人：WCC12345WCC 时间：2017-01-18 21:52:43
请教陈版：A公司为B项目公司建造工程，由于B公司资金短缺不能支付工程款于 2016 年 7 月将公司转让给A，工商已做变更，但A公司未实际支付B公司控制人收购款， 2016 年 10 月A公司将B公司转让给C公司，并于 10 月份做了工商变更，C公司也未向A公司支付对价，具体款项由C公司与B公司实际控制人协商，7-10月A公司也未实际控制B公司。请教A公司合并财务报表是否需要体现B公司7-10月实现的损益

回答人：chenyiwei
因为交易过程比较复杂，请注意进一步核实背景。但如果“7-10月A公司也未实际控制B公司”属实，则该期间内B公司的利润表和现金流量表不应纳入A的合并报表范围。